【裁判字號】    95,台上,800
【裁判日期】    950421
【裁判案由】    給付工程款
【裁判全文】
最高法院民事裁定              九十五年度台上字第八○○號
    上  訴  人  甲○○
    訴訟代理人  徐建弘律師
    被 上訴 人  盛盈營造有限公司
                        號5樓.
    法定代理人  乙○○
    訴訟代理人  廖威淵律師
上列當事人間請求給付工程款事件，上訴人對於中華民國九十五
年一月十七日台灣高等法院第二審判決（九十四年度建上字第一
四號），提起上訴，本院裁定如下：
    主  文
上訴駁回。
第三審訴訟費用由上訴人負擔。
    理  由
按上訴第三審法院，非以原判決違背法令為理由，不得為之。又
提起上訴，上訴狀內應記載上訴理由，其以民事訴訟法第四百六
十九條所定事由提起第三審上訴者，應於上訴狀內表明：原判決
所違背之法令及其具體內容、暨依訴訟資料合於該違背法令之具
體事實。其依同法第四百六十九條之一規定提起上訴者，並應具
體敘述為從事法之續造、確保裁判之一致性或其他所涉及之法律
見解具有原則上重要性之理由。同法第四百六十七條、第四百七
十條第二項分別定有明文。而依同法第四百六十八條規定，判決
不適用法規或適用不當者，為違背法令；依同法第四百六十九條
規定，判決有該條所列各款情形之一者，為當然違背法令。是當
事人提起第三審上訴，如合併以同法第四百六十九條及第四百六
十九條之一之事由為上訴理由時，其上訴狀或理由書應表明該判
決所違背之法令條項，或有關判例、解釋字號，或成文法以外之
習慣或法理等及其具體內容，暨係依何訴訟資料合於該違背法令
之具體事實，並具體敘述為從事法之續造、確保裁判之一致性或
其他所涉及之法律見解具有原則上重要性之理由。如未依上述方
法表明，或其所表明者與上開法條規定不合時，即難認為已合法
表明上訴理由，其上訴自非合法。本件上訴人對於原判決提起第
三審上訴，雖以該判決違背法令為由，惟核其上訴理由狀所載內
容，係就原審取捨證據、認定事實及解釋契約之職權行使所論斷
：上訴人與訴外人王智、陳金蓮三人於民國八十九年十二月間與
被上訴人訂立委建契約，委託被上訴人承建坐落台北縣鶯歌鎮○
○段尖山小段一八之七號土地上名為「尊邸」之房屋九戶，工程
總價為新台幣（下同）五千八百五十萬三千零十一元。系爭委建
契約委建人之權利義務均由上訴人與王智、陳金蓮共同負擔及享
有，該契約並未就各委建人之權利義務為各別之約定。委建工程
款除尾款外其餘之工程款五千三百五十萬三千零十一元，係由全
體委建人以基地辦理建築融資貸款並由銀行直接撥付予被上訴人
，而非委建人各以其土地應有部分分別向銀行辦理建築融資貸款
。至兩造於九十一年七月四日所作成之「G1工程追加減結算表」
，僅係就委建之九戶房屋其中編號G1房屋之工程為追加減帳之結
算，而非就上訴人所分得房屋整體為結算，上訴人主張被上訴人
應依該結算表所載內容給付上訴人，即非可採。嗣於九十一年九
月間代理上訴人與被上訴人簽定系爭委建契約並處理委建事務之
王智及陳金蓮已與被上訴人就全部委建工程為結算，並付清工程
尾款，該次結算並已將上開「G1工程追加減結算表」所載內容計
入，上訴人已支付之工程款如有超逾其分得房屋應負擔數額之情
形，僅得依委建人之內部關係向其他委建人請求，不得逕依「G1
工程追加減結算表」對被上訴人為主張。上訴人本於委建契約關
係及「G1工程追加減結算表」，請求被上訴人給付二百六十六萬
零九百七十一元及加計自起訴狀繕本送達翌日起算法定遲延利息
，自屬無據等情，指摘其為不當，並就原審命為辯論及已論斷者
，泛言謂為違法或判決不備理由或理由矛盾，而非表明該判決所
違背之法令及其具體內容，暨依訴訟資料合於該違背法令之具體
事實，更未具體敘述為從事法之續造、確保裁判之一致性或其他
所涉及之法律見解具有原則上重要性之理由，難認其已合法表明
上訴理由。依首揭說明，應認其上訴為不合法。
據上論結，本件上訴為不合法。依民事訴訟法第四百八十一條、
第四百四十四條第一項、第九十五條、第七十八條，裁定如主文
。
中    華    民    國  九十五  年    四    月  二十一  日
                      最高法院民事第三庭
                          審判長法官  吳  正  一
                                法官  劉  福  聲
                                法官  黃  義  豐
                                法官  簡  清  忠
                                法官  謝  正  勝
      本件正本證明與原本無異
                                      書  記  官
中    華    民    國  九十五  年    五    月    一    日
                                                    Ｍ


司法院資訊處製作；財團法人民間司法改革基金會備份。
